臺灣士林地方法院刑事判決　　　　　 100年度審侵訴字第21號
公　訴　人　臺灣士林地方法院檢察署檢察官
被　　　告　謝東成
選任辯護人　黃仕翰律師 
上列被告因妨害性自主案件，經檢察官提起公訴（100 年度偵字
第8187號），本院判決如下：
    主  文
謝東成犯強制性交未遂罪，處有期徒刑貳年。緩刑肆年，緩刑期
間付保護管束。
    犯 罪 事 實                                
一、謝東成與代號00000000000 號之成年女子（為保護被害人，
    其姓名年籍詳卷附性侵害案件真實姓名對照表，下稱A 女）
    及A 女之男友孫○○均為同校之學生，謝東成與孫○○並為
    同班之摯友，謝東成與A 女分別租賃位新北市○○區○○街
    162 巷14號4 樓、3 樓之宿舍。謝東成於民國100 年6 月1
    日晚間因參加畢業舞會飲酒過量，於翌(2) 日凌晨0 時30分
    許，返回上開住處4 樓房間後，下樓至A 女位於同址3 樓房
    間與A 女聊天未久，因不勝酒力，竟基於強制性交之犯意，
    先徒手擁抱A 女後，親吻A 女及抓揉A 女之胸部，A 女隨即
    大聲喊叫，並以手推阻謝東成，謝東成仍違反A 女意願，以
    右手勾勒A 女脖子，並將A 女強押至A 女房間之床上，先將
    自己之外褲脫掉剩下內褲，再以身體將A 女強壓在床上，開
    始親吻A 女之臉部，及徒手抓摸A 女之胸部，A 女極力掙脫
    ，逃至房間外走廊，並要謝東成返回其房間，謝東成卻仍再
    次擁抱A 女，並徒手撫摸A 女身體、親吻A 女、強脫A 女之
    內搭褲及內褲後，並出手碰觸A 女之生殖器，A 女極力掙脫
    阻擋（掙脫過程中手背撞牆壁造成擦傷，傷害部分未據告訴
    ），並將謝東成推倒在地，逃回房間將門鎖上，謝東成始未
    得逞，A 女立即撥電話向其男友孫○○求救，孫○○則立即
    請同住上址4 樓宿舍之友人劉宜泓下樓查看，發覺謝東成躲
    在洗衣機旁，並將之帶回劉宜泓4 樓房間。嗣經A 女報警，
    始查知上情。
二、案經A 女訴請新北市政府警察局淡水分局報請臺灣士林地方
    法院檢察署檢察官偵查後起訴。
    理  由                                
一、證據能力部分：
    按被告以外之人於審判外之陳述，經當事人於審判程序同意
    作為證據，法院審酌該言詞陳述或書面陳述作成時之情況，
    認為適當者，亦得為證據。當事人、代理人或辯護人於法院
    調查證據時，知有第159 條第1 項不得為證據之情形，而未
    於言詞辯論終結前聲明異議，視為有前項之同意，刑事訴訟
    法第159 條之5 定有明文。查本件認定犯罪事實所引用之供
    述證據，經本院於審理時一一提示檢察官、被告謝東成及其
    辯護人均表示無意見，迄於言詞辯論終結前亦均未聲明異議
    ，可認為同意作為證據，本院復審酌該供述證據之取得過程
    並無瑕疵，與本案待證事實間復具有相當之關聯，以之為本
    案證據尚無不當，自得採為證據，先予明。
二、認定犯罪事實所憑之證據及其認定之理由：
    上揭事實，業據被告謝東成於警詢、偵查及本院審理時均供
    承不諱（見偵查卷第5-7 頁、第25-27 頁、第35頁及本院卷
    100 年10月12日準備程序筆錄、100 年11月22日審判筆錄參
    照），復經證人即告訴人A 女於警詢及偵查中指述其遭被告
    以上開方式強制性交未遂等過程明確（見偵查卷第8 至12頁
    、偵卷第23至24頁、第26頁）、並核與證人即A 女之男友孫
    ○○及證人劉宜泓分別於偵查中證述A 女遭被告以前揭方式
    強制性交未遂等情節均相符（見偵查卷第24至26頁、第31至
    33頁）。此外，並有告訴人A 女之上述受傷照片2 張（見偵
    查卷第18頁）在卷可資佐證，足徵被告之自白應與事實相符
    ，事證明確，被告犯行堪以認定，應依法論科。
三、論罪科刑：
（一）核被告謝東成所為，係犯刑法第221 條第2 項、第1 項之
      強制性交未遂罪。按強制猥褻與強制性交，係不同之犯罪
      行為，行為人若以強制性交之犯意，對被害人實施性侵害
      ，先為強制猥褻，繼而為強制性交，其中強制猥褻行為係
      強制性交之前置行為，不容割裂為二罪之評價，則強制猥
      褻之階段行為自應為強制性交行為所吸收（此有最高法院
      92年度臺上字第2964號判決可資參照），是本件被告先對
      告訴人A 女為親吻A 女臉部、抓摸身體、胸部之猥褻行為
      後，繼而對A 女強脫內搭褲及內褲撫摸生殖器之強制性交
      未遂，其中猥褻行為係強制性交之前置行為，不容割裂為
      二罪評價，是被告既然意在強制性交，則其曾為上開撫摸
      A 女部之猥褻行為，應為其著手強制性交之高度行為所吸
      收，不另論罪。又被告在同一空間，多次親吻A 女臉部、
      抓摸告訴人A 女胸部、強脫A女 內搭褲及內褲撫摸生殖器
      等處，終至未遂為止，係屬同一強制性交犯意下，為達成
      其同一犯罪之各個舉動，乃一強制性交未遂之接續行為，
      為單純一罪。又被告著手於強制性交犯行而不遂，爰依刑
      法第25條第2 項規定，按既遂犯之刑減輕之。
（二）茲審酌被告並無何犯罪前科紀錄，素行尚佳，與告訴人A
      女及其男友均為多年好友，因大學畢業舞會與同學同歡飲
      酒過量，一時情慾失控而為本件之犯行，並非行惡之慣徒
      ，惡性並非重大，且於犯後罪自白犯罪，向告訴人A 女道
      歉，於偵查中業已取得告訴人A 女之原諒並撤回告訴，表
      明願給予被告自新之機會，此有卷附和解書、撤回告訴狀
      及求情函可佐，認被告已積極彌補犯罪所生損害，犯後態
      度良好，兼衡被告甫自大學畢業之智識程度，及其生活、
      家庭及經濟狀況等一切情狀，量處如主文所示之刑。末查
      被告未曾因故意犯罪而受有期徒刑以上刑之宣告，此有附
      卷臺灣高等法院被告前案紀錄表1 份在卷足憑，又被告係
      因年紀尚輕，不知酒量，飲酒過量而罹刑章，犯後已與被
      害人成立和解，且積極承擔本件刑事責任，極具悔意，並
      參酌檢察官之意見，認被告經此刑之宣告教訓後，當知所
      警惕，信無再犯之虞，本院認對被告所受本件刑之宣告以
      暫不執行為適當，並參酌檢察官具體求處宣告緩刑4 年之
      意見，依刑法第74條第1 項第1 款之規定，宣告緩刑4 年
      ，並依刑法第93條第1 項第1 款規定，諭知於緩刑期間付
      保護管束。
四、據上論斷，應依刑事訴訟法第299 條第1 項前段，刑法第22
    1 條第2 項、第1 項、第25條第2 項、第74條第1 項第1款
    、第93條第1 項第1 款，判決如主文。
本案經檢察官陳雅瑩到庭執行職務。
中    華    民    國    100    年    12     月    6   日
                  刑事第一庭審判長 法  官  林秀鳳
                                   法  官  徐文瑞
                                   法  官  劉瓊雯
如不服本判決應於收受判決後10日內向本院提出上訴書狀，並應
敘述具體理由；其未敘述上訴理由者，應於上訴期間屆滿後20日
內向本院補提理由書（均須按他造當事人之人數附繕本）「切勿
逕送上級法院」。告訴人或被害人如對於本判決不服者，應具備
理由請求檢察官上訴，其上訴期間之計算係以檢察官收受判決正
本之日期為準。
以上正本證明與原本無異。
中    華    民    國    100     年    12  月    12    日
                                   書記官  吳尚文
附錄法條：
中華民國刑法第221條
對於男女以強暴、脅迫、恐嚇、催眠術或其他違反其意願之方法
而為性交者，處3年以上10年以下有期徒刑。 
前項之未遂犯罰之。